【裁判字號】    91,訴,2745
【裁判日期】    920610
【裁判案由】    毒品危害防制條例
【裁判全文】
臺灣高雄地方法院刑事判決                        九十一年度訴字第二七四五號
    公  訴  人  臺灣高雄地方法院檢察署檢察官
    被      告  甲○○
右列被告因違反毒品危害防制條例案件，經檢察官提起公訴（九十一年度毒偵字第二
八三五號）及移
    主  文
甲○○連續施用第一級毒品，處有期徒刑玖月。扣案殘留海洛因之夾鍊袋壹包及殘留
海洛因之注射針筒貳支，均沒收銷燬之。又連續施用第二級毒品，處有期徒刑陸月。
扣案之甲基安非他命壹包（驗前毛重零點玖公克，驗後毛重零點捌公克），沒收銷燬
之。應執行有期徒刑壹年貳月，扣案殘留海洛因之夾鍊袋壹包、殘留海洛因之注射針
筒貳支及甲基安非他命壹包（驗前毛重零點玖公克，驗後毛重零點捌公克），均沒收
銷燬之。
    事  實
一、甲○○前因施用毒品案件，經本院裁定送觀察、勒戒後，認有繼續施用毒品之傾
    向，由本院以八十八年度毒聲字第九六五五號裁定施以強制戒治，嗣經裁定停止
    戒治付保護管束，已於民國八十九年十二月二十七日保護管束期滿，由臺灣高雄
    地方法院檢察署檢察官於九十年一月十九日以九十年度戒毒偵字第三五號不起訴
    處分確定。詎又基於施用第一級毒品海洛因及第二級毒品甲基安非他命之概括犯
    意，自九十一年五月十三日二十一時四十五分（起訴書誤載為十四時三十分）許
    回溯二十四小時內某時起，至九十二年一月八日十五時三十分許回溯二十四小時
    內某時止，以將海洛因摻在香菸內吸食或置於針筒內注射，及將甲基安非他命置
    於玻璃球內燃燒吸食之方式，在高雄市○○區○○街三八之一號住處及同區○○
    街一六四號鴻賓旅社三０五室等處，連續施用第一級毒品海洛因及第二級毒品甲
    基安非他命多次。嗣分別於(一)九十一年五月十三日十四時三十分許，在高雄市○
    ○路與苓雅路口，因騎乘贓車（另案偵辦）而為警查獲。(二)九十二年一月八日十
    三時許，在上址之鴻賓旅社三０五室經警查獲，並當場扣得殘留海洛因而無法析
    離之夾鍊袋一包、殘留海洛因而無法析離之注射針筒二支及甲基安非他命一包（
    驗前毛重零點九公克，驗後毛重零點八公克）。嗣經本院以九十一年度毒聲字第
    三六０二號裁定令入戒治處所施以強制戒治在案。
二、案經高雄市政府警察局移送及高雄市政府警察局鹽埕分局報告臺灣高雄地方法院
    檢察署檢察官偵查起訴及移送併辦。
    理  由
一、前揭時地連續施用第一級毒品海洛因及第二級毒品甲基安非他命之犯行，業據被
    告於警訊中及本院審理時坦承不諱，而被告先後經警採集尿液分別以免疫學分析
    法、Ｔｏｘｉ—Ｌａｂ方法（即毒物層析法）及ＧＣ／ＭＳ方法（即氣相層析質
    譜儀法）檢驗結果，均呈嗎啡及甲基安非他命陽性反應，又扣案之殘留白色粉末
    夾鍊袋一包、殘留液體之注射針筒二支及白色晶體一包經送驗結果，亦確定夾鍊
    袋及注射針筒上均殘留無法析離之第一級毒品海洛因，白色晶體則為第二級毒品
    甲基安非他命等情，分別有高雄市政府衛生局九十一年五月二十日高衛試煙字第
    Ｘ—０一六號煙毒尿液檢驗成績書、保安警察大隊刑事移送專責組偵辦毒品危害
    防制條例嫌疑人尿液採證代碼表、高雄市立凱旋醫院九十二年二月十日高市凱醫
    檢字第００八二一號煙毒尿液檢驗成績書、高雄市政府警察局鹽埕分局毒品驗尿
    編號姓名對照表各一紙及高雄醫學大學附設中和紀念醫院九十二年五月六日檢驗
    報告三紙在卷可稽。次按，若以氣相層析質譜儀（ＧＣ／ＭＳ）作藥物及其代謝
    產物之定性及定量分析，幾乎不會有偽陽性反應產生；人體投與海洛因後，迅速
    水解轉變為嗎啡，再循嗎啡之代謝途徑，排出體外，百分之五十以上於八小時內
    ，自尿中排出，百分之九十於二十四小時內，自尿中排出；常人如未施用安非他
    命，其尿液應無安非他命陽性反應，倘有施用者，約百分之七十於二十四小時內
    自尿中排出，約百分之九十於九十六小時自尿中排出，故推算施用時間距採尿時
    間最長可能不會超過四日等情，亦分別經臺北榮民總醫院八十三年四月七日以八
    三北總內字第三○五九號、行政院衛生署藥物食品檢驗局以（八○）藥檢壹字第
    ○五六九五四號及行政院衛生署藥物食品檢驗局八十一年二月八日（八一）藥檢
    壹字第○○一一五六號函闡釋明確。依上所述，足見被告之自白與事實相符，其
    自九十一年五月十三日二十一時四十五分許回溯二十四小時內某時起，至九十二
    年一月八日十五時三十分許回溯二十四小時內某時止，確有連續施用第一級毒品
    海洛因及第二級毒品甲基安非他命多次之犯行，堪予認定。又被告前因施用毒品
    案件，經裁定送觀察、勒戒後，認有繼續施用毒品之傾向，由本院以八十八年度
    毒聲字第九六五五號裁定施以強制戒治，嗣經裁定停止戒治付保護管束，已於八
    十九年十二月二十七日保護管束期滿，由臺灣高雄地方法院檢察署檢察官於九十
    年一月十九日以九十年度戒毒偵字第三五號不起訴處分確定等情，有上開不起訴
    處分書、臺灣高等法院被告全國前案紀錄表及臺灣高雄地方法院檢察署刑案資料
    查註紀錄表各一份在卷足憑。從而，被告於前開不起訴處分確定後五年內再連續
    犯毒品危害防制條例第十條第一項、第二項之罪，洵堪認定，本件事證明確，應
    依法論科。
二、核被告所為，係犯毒品危害防制條例第十條第一項、第二項之施用第一、二級毒
    品罪。被告為施用而持有第一級毒品海洛因及第二級毒品甲基安非他命，其持有
    之低度行為均為施用之高度行為所吸收，均不另論罪。又其先後多次施用第一級
    毒品海洛因及第二級毒品甲基安非他命之行為，均時間緊接，手法相似，觸犯構
    成要件相同之罪名，顯係分別基於概括犯意反覆為之，應各依連續犯規定，論以
    一罪，並分別加重其刑。又所犯施用第一級毒品及第二級毒品二罪間，犯意各別
    ，行為互殊，罪名不同，應予分論併罰。公訴人起訴事實雖僅論及被告於九十一
    年五月十三日二十一時四十五分許回溯二十四小時內某時之犯行，惟經移送併辦
    之九十二年一月八日十五時三十分許回溯二十四小時內某時之犯行部分及上開二
    時點間之連續多次犯行部分，既經本院認定屬實，而與起訴之犯罪事實有連續犯
    之裁判上一罪關係，已如前述，依審判不可分原則，亦應為起訴效力所及，本院
    自得併予審理，附此敘明。爰審酌被告施用毒品性質上乃屬對自我身心健康之戕
    害行為，對社會所造成之損害並非直接、巨大，且犯後坦承犯行，態度良好，惟
    業經國家之治療及偵審程序，仍未能根絕毒癮，亦足見其意志不堅而未徹底悔悟
    等一切情狀，分別量處如主文所示之刑，並定其應執行之刑，以資懲儆。至扣案
    之殘留海洛因而無法析離之夾鍊袋一包及殘留海洛因而無法析離之注射針筒二支
    ，視同毒品，與甲基安非他命一包（驗前毛重零點九公克，驗後毛重零點八公克
    ），均係毒品危害防制條例第二條第二項所示之毒品，應依同條例第十八條第一
    項前段規定，併予宣告沒收銷燬之。
據上論斷，應依刑事訴訟法第二百九十九條第一項前段，毒品危害防制條例第十條第
一項、第二項、第十八條第一項前段，刑法第十一條前段、第五十六條、第五十一條
第五款，判決如主文。
本案經檢察官葉淑文到庭執行職務。
中    華    民    國      九十二      年      六       月      十       日
                                  臺灣高雄地方法院刑事第七庭
                                      審判長法  官    陳志銘
                                            法  官    高英賓
                                            法  官    鄭詠仁
右正本證明與原本無異。
如不服本判決，應於判決送達後十日內，向本院提出上訴狀。
                                            書記官    蔡妮君
中    華    民    國      九十二      年      六       月      十       日
附錄法條：毒品危害防制條例
第十條
施用第一級毒品者，處六月以上五年以下有期徒刑。
施用第二級毒品者，處三年以下有期徒刑。
第十八條
查獲之毒品及專供製造或施用毒品之器具，不問屬於犯人與否，均沒收銷燬之。但合
於醫藥或研究之用者，得不予銷燬。
前項合於醫藥或研究用毒品或器具之管理辦法，由法務部會同行政院衛生署定之。


司法院資訊處製作；財團法人民間司法改革基金會備份。
